# 请教陈版，关于BOT业务的会计处理问题

提问人：黑店满座 时间：2018-05-16 11:15:02
陈版好，请教个问题： 关于BOT业务的会计处理是应该在投资方做会计处理还是应该在投资方设立的全资项目公司做会计处理？或者是要将建设期和运营期分开在两家公司做账务处理？

回答人：chenyiwei
视情况在不同层面分别进行不同的会计处理。项目公司通常作为业主，以业主名义与承建商签订合同，在很多情况下承建商就是母公司或其他子公司。在不同的会计主体，依据本主体所发生的经济业务分别进行会计处理。